臺灣臺南地方法院刑事判決　
110年度易字第1051號
公  訴  人  臺灣臺南地方檢察署檢察官
被      告  劉憲中



上列被告因竊盜案件，經檢察官提起公訴（110年度偵字第15419
號），被告於本院準備程序中就被訴事實為有罪之陳述，經告知
簡式審判程序之旨，並聽取被告與公訴人意見後，本院裁定以簡
式審判程序進行審理，判決如下：
    主  文
丙○○犯踰越安全設備竊盜罪，共貳罪，均累犯，各處有期徒刑柒
月。應執行有期徒刑捌月。
未扣案犯罪所得筆記型電腦貳臺均沒收，於全部或一部不能沒收
或不宜執行沒收時，追徵其價額。
    事實及理由
一、本案被告丙○○所犯為死刑、無期徒刑、最輕本刑3年以上有
    期徒刑以外之罪，亦非高等法院管轄之第一審案件，其於準
    備程序中就被訴事實為有罪之陳述，經告知簡式審判程序之
    旨，並聽取檢察官及被告之意見後，本院依刑事訴訟法第27
    3條之1第1項規定裁定進行簡式審判程序，是本案之證據調
    查，依同法第273條之2規定，不受同法第159條第1項、第16
    1條之2、第161條之3、第163條之1及第164條至第170條所規
    定證據能力認定及調查方式之限制，合先敘明。
二、本案犯罪事實及證據，除起訴書犯罪事實欄及證據欄關於被
    告姓名之記載，均更正為「丙○○」；證據部分：補充「被告
    於本院準備程序及審理時之自白」外，其餘均引用檢察官起
    訴書之記載（如附件）。
三、論罪科刑：　　
  ㈠按行為後法律有變更者，適用行為時之法律。但行為後之法
    律有利於行為人者，適用最有利於行為人之法律，刑法第2
    條第1項定有明文。查被告行為後，刑法第321條業於民國10
    8年5月29日經總統公布修正，並於同年5月31日施行，而修
    正前刑法第321條第1項規定：「犯竊盜罪而有下列情形之一
    者，處6月以上、5年以下有期徒刑，得併科新臺幣(下同)10
    萬元以下罰金：一、侵入住宅或有人居住之建築物、船艦或
    隱匿其內而犯之者。二、毀越門扇、牆垣或其他安全設備而
    犯之者。三、攜帶兇器而犯之者。四、結夥三人以上而犯之
    者。五、乘火災、水災或其他災害之際而犯之者。六、在車
    站、埠頭、航空站或其他供水、陸、空公眾運輸之舟、車、
    航空機內而犯之者。」，修正後則規定：「犯前條第1項、
    第2項之罪而有下列情形之一者，處6月以上5年以下有期徒
    刑，得併科50萬元以下罰金：一、侵入住宅或有人居住之建
    築物、船艦或隱匿其內而犯之。二、毀越門窗、牆垣或其他
    安全設備而犯之。三、攜帶兇器而犯之。四、結夥三人以上
    而犯之。五、乘火災、水災或其他災害之際而犯之。六、在
    車站、港埠、航空站或其他供水、陸、空公眾運輸之舟、車
    、航空機內而犯之。」經比較修正前後之規定，關於併科罰
    金刑部分，修正前原規定10萬元，然修正後提高為50萬元，
    經比較新舊法適用結果，自以修正前之規定較有利於被告，
    故依刑法第2條第1項本文之規定，應適用被告行為時之法律
    即修正前刑法第321條第1項之規定論處。
　㈡又按刑法第321條第1項第2款於108年5月月31日生效後，原條
    文之「門扇」修正為「門窗」。於修正前實務向來認為「門
    扇」專指門戶而言，而所謂「其他安全設備」，則指門扇、
    牆垣以外，依通常觀念足認防盜之一切設備而言，諸如門鎖
    、窗戶、冷氣孔、房間門或通往陽臺之門均屬之（最高法院
    55年台上字第547號判例、最高法院78年度台上字第4418號
    判決意旨參照），是窗戶具有防閑之效用，依社會通常之觀
    念，屬於維護安全之防盜設備，自屬同條文規定之安全設備
    。至同條款所謂「毀」係指毀損，稱「越」則指踰越或超越
    ，只要踰越或超越門扇、牆垣或其他安全設備之行為使該門
    扇、牆垣或其他安全設備喪失防盜作用，即該當於上開規定
    之要件。本案被告以攀爬踰越窗戶方式，進入上址行竊，核
    其所為，均係犯修正前刑法第321條第1項第2款之踰越安全
    設備竊盜罪。公訴意旨認被告係犯毀越門扇之加重竊盜罪嫌
    ，尚有誤會，惟此僅係同條款之加重條件認定有異，尚不生
    變更起訴法條問題，併此敘明。
　㈢按刑事法上所稱接續犯乃指行為人之數行為，於同一或密切
    接近之時、地實行，侵害同一法益，而其各行為之獨立性極
    為薄弱，依一般社會健全觀念，實難以強行分開，且在刑法
    評價上，以視為數個舉動之接續作為，合為包括之一行為，
    較為合理者而言。如行為人先後數行為，在客觀上係逐次實
    行，侵害數個同性質之法益，其每一前行為與次行為，依一
    般社會健全觀念，在時間差距上可以分開，在刑法評價上各
    具獨立性，每次行為皆可獨立成罪，自應按照其行為之次數
    ，予以一罪一罰。足見接續犯之成立，係以時、空密接性為
    前提要件，即透過對於同一法益之同種類侵害行為繼續不間
    斷之實行，業已稀釋個別行為之獨立性，致使刑法評價時將
    之視為單一或整體之犯罪行為，以符合社會一般人對於行為
    概念之認知，並與行為人之犯罪目的相互結合，則行為人先
    後數行為，若侵害不同法益，自無足論以接續犯(最高法院1
    10年度台上字第4939號判決意旨參照)。被告於上開時、地
    ，分別竊取被害人丁○○、甲○○所有之財物，雖均在同一校園
    內密接為之，惟因各該財物之所有權歸屬於不同被害人，足
    徵被告所侵害之財產法益已有不同，且該等財物係分別置放
    在個別被害人之座位或辦公桌內，有現場圖及照片附卷可佐
    （見警卷第21至32頁），其管領監督權各自獨立，客觀上亦
    明顯可分，被告於行竊過程中對此亦已有所認知，參諸前揭
    說明，自難再依接續犯之概念評價為包括一罪。是以被告就
    起訴書所載之犯罪事實，係先後竊取被害人丁○○、甲○○之財
    物，犯意各別，行為互殊，應予分論併罰。
　㈣被告前因竊盜、侵占案件，經本院以98年度聲字第600號裁定
    應執行有期徒刑2年7月確定，於102年7月13日因縮短刑期執
    行完畢出監，有臺灣高等法院被告前案紀錄表在卷可佐（見
    本院卷第11至28頁），其於上開有期徒刑執行完畢後5年內
    故意再犯本件有期徒刑以上之2罪，均為累犯；審酌被告未
    因前罪徒刑執行完畢而有所警惕，猶故意再為本案犯行，可
    認其有特別惡性及對刑罰反應力薄弱，又觀諸被告本案犯罪
    情節，經依累犯規定加重其刑，並未使被告所受刑罰超過其
    所應負擔之罪責，即無司法院釋字第775號解釋意旨所指應
    裁量不予加重最低本刑，否則將致過苛或罪刑不相當之情形
    ，爰各依刑法第47條第1項規定加重其刑。
　㈤茲審酌被告前有多次竊盜之前案紀錄（構成累犯之前案紀錄
    ，不重複審酌），其仍不思以正途取財，竟違犯本件隨意竊
    取他人之物之犯行，顯見其漠視他人財物之所有權，法紀觀
    念薄弱，對社會治安及他人財產安全均非無危害，復審酌被
    告犯後坦承犯行不諱，表現悔意，犯罪時所採之手段亦尚屬
    平和，兼衡其尚未賠償被害人等之情形，及被告之犯罪動機
    、手段、所生損害，暨其自陳學歷為高中畢業，目前在南科
    工作，每月收入約5萬元，與配偶及1名未成年子女同住（見
    本院卷第52頁）之智識程度、家庭生活狀況等一切情狀，分
    別量處如主文所示之刑，及定其應執行之刑。
　㈥至被告雖請求給予緩刑之宣告，然刑法第74條所規定得宣告
    緩刑者，以受2年以下有期徒刑、拘役或罰金之宣告，而未
    曾因故意犯罪受有期徒刑以上刑之宣告，或前因故意犯罪受
    有期徒刑以上刑之宣告，執行完畢或赦免後，5年以內未曾
    因故意犯罪受有期徒刑以上刑之宣告為要件，而被告前因竊
    盜案件受有期徒刑以上刑之宣告，於106年10月26日縮短刑
    期假釋出監，在假釋中付保護管束，並於107年4月10日保護
    管束期滿假釋未經撤銷而執行完畢，有前引臺灣高等法院被
    告前案紀錄表在卷可憑，其執行完畢迄今未逾5年，自不符
    合緩刑之要件，附此敘明。
四、按犯罪所得，屬於犯罪行為人者，沒收之；前2項之沒收，
    於全部或一部不能沒收或不宜執行沒收時，追徵其價額，刑
    法第38條之1第1項本文、第3項分別定有明文。本案被告竊
    得之筆記型電腦2臺，為被告之犯罪所得，並未扣案，應依
    前揭規定宣告沒收，於全部或一部不能沒收或不宜執行沒收
    時，追徵其價額。　　
據上論斷，應依刑事訴訟法第273條之1第1項、第299條第1項本
文、第310條之2、第454條第2項（本件依刑事判決精簡原則，僅
記載程序法條文），判決如主文。
本案經檢察官李宗榮提起公訴，檢察官乙○○到庭執行職務。
中　　華　　民　　國　　111 　年　　1 　　月　　10　　日
                  刑事第十庭    法　官　潘明彥
以上正本證明與原本無異。
如不服本判決應於收受本判決後20日內向本院提出上訴書狀，並
應敘述具體理由。其未敘述上訴理由者，應於上訴期間屆滿後20
日內向本院補提理由書狀（均須按他造當事人之人數附繕本）「
切勿逕送上級法院」。 
　　　　　　　　　　　　　　　　書記官  蘇豐展
中　　華　　民　　國　　111 　年　　1 　　月　　10　　日
附錄本案論罪科刑法條：
修正前中華民國刑法第321條
犯竊盜罪而有下列情形之一者，處6月以上、5年以下有期徒刑，
得併科新臺幣10萬元以下罰金：
一、侵入住宅或有人居住之建築物、船艦或隱匿其內而犯之者。
二、毀越門扇、牆垣或其他安全設備而犯之者。
三、攜帶兇器而犯之者。
四、結夥三人以上而犯之者。
五、乘火災、水災或其他災害之際而犯之者。
六、在車站、埠頭、航空站或其他供水、陸、空公眾運輸之舟、
    車、航空機內而犯之者。
前項之未遂犯罰之。

【附件】：
臺灣臺南地方檢察署檢察官起訴書
                                    110年度偵字第15419號
　　被　　　告　丙○○　男　40歲（民國00年0月00日生）
　　　　　　　　　　　　住臺南市○○區○○路0段000巷0○0
                          號
                        居臺南市○○區○○街000號
　　　　　　　　　　　　國民身分證統一編號：Z000000000號
上列被告因竊盜案件，已經偵查終結，認應提起公訴，茲將犯罪
事實及證據並所犯法條分敘如下：
    　　犯罪事實
一、劉憲忠曾於民國98年間因竊盜等案件，經法院判刑確定，應
    執行有期徒刑2年7月，於102年7月13日執行完畢，復意圖為
    自己不法之所有，於103年12月29日21時許，自夜間無人居
    住看守之臺南市○○區○○路0段00號嘉南藥理科技大學嬰幼兒
    保育系辦公室後方走道，爬窗戶進入辦公室，再到隔鄰之生
    活應用與保健系辦公室內，竊取該校教師丁○○、甲○○所有之
    筆記型電腦各1台，得手後離去。嗣經警方在嬰幼兒保育系
    辦公室後方走道處的窗戶玻璃外側採得其指紋，循線查獲。
二、案經臺南市政府警察局歸仁分局移送偵辦。
　　    證據並所犯法條
一、證據名稱及待證事實：
    證據１：被告劉憲忠偵查中之自白。
    待證事實：坦承上開竊盜犯行。
    證據２：被害人丁○○、甲○○之代理人王祺媛警詢之陳
            述。
    待證事實：被害人置於上址辦公室內之筆記型電腦被竊之事
              實。
    證據３：臺南市政府警察局歸仁分局刑案現場勘察紀錄表、
            現場圖、現場勘察採證照片、證物清單、證物採驗
            紀錄表、內政部警政署刑事警察局鑑定書。
    待證事實：案發現場情形及在窗戶玻璃外側採得3枚指紋經
              比對與被告指紋卡之指紋相符之事實。
二、所犯法條：
    核被告所為，係犯修正前刑法第321條第1項第2款之毀越門
    扇竊盜罪嫌。其於犯竊盜罪經徒刑執行完畢後5年內再犯本
    件，請依累犯規定加重其刑。
三、依刑事訴訟法第251條第1項提起公訴。
  　此　致
臺灣臺南地方法院
中　　華　　民　　國　 110　　年　　10　　月　　20　　日
                              檢察官   李宗榮
本件正本證明與原本無異
中　　華　　民　　國　 110　　年　　11　　月　　 2　　日
                              書記官   陳湛繹  
附錄本案所犯法條全文：
修正前中華民國刑法第321條
犯竊盜罪而有下列情形之一者，處 6 月以上、5 年以下有期徒
刑，得併科新臺幣 10 萬元以下罰金：
一、侵入住宅或有人居住之建築物、船艦或隱匿其內而犯之者。
二、毀越門扇、牆垣或其他安全設備而犯之者。
三、攜帶兇器而犯之者。
四、結夥三人以上而犯之者。
五、乘火災、水災或其他災害之際而犯之者。
六、在車站、埠頭、航空站或其他供水、陸、空公眾運輸之舟、
    車、航空機內而犯之者。
前項之未遂犯罰之。